臺灣高等法院臺南分院刑事裁定　　　九十三年度抗字第七號　Ａ
　　　抗　告　人
　　　即　被　告　甲　○　○
右列抗告人因違反槍砲彈藥刀械管制條例案件，不服臺灣臺南地方法院中華民國九十
三年二月十六日所為延長羈押裁定（九十二年度重訴字第二一號）提起抗告，本院裁
定如左：
      主      文
抗告駁回。
      理      由
一、抗告人即被告甲○○抗告意旨略以：抗告人因涉未經許可運輸衝鋒槍及未經許可
    持有衝鋒槍罪嫌，經原審法院依刑事訴訟法第一百零一條第一項第三款羈押在案
    ，惟抗告人業經原審判決未經許可持有衝鋒槍部分判處有期徒刑四年六月，併科
    罰金六十萬元，而運輸衝鋒槍部分判決無罪，羈押原因應已不存在，而原審仍以
    抗告人所犯為五年以上有期徒刑之罪，羈押原因仍然存在，而有羈押必要，顯與
    判決事實相互矛盾。又抗告人之妻曾代抗告人聲請具保闡述家中目前之窘境，抗
    告人日夜心懸，因突遭逮捕諸事未準備妥當，為此，懇請將原裁定撤銷，予被告
    交保候傳機會，以保人權云云。
二、按被告經法官訊問後，認為犯罪嫌疑重大，而有所犯為死刑、無刑徒刑或最輕本
    刑為五年以上有期徒刑之罪者，非予羈押，顯難進行追訴或審判，得羈押之，刑
    事訴訟法第一百零一條第一項第三款有明文規定。又揆諸刑事訴訟法第一百零一
    條第一項規定：「被告經法官訊問後，認為犯罪嫌疑重大，而有左列情形之一者
    ，非予羈押，顯難進行追訴審判或執行者，得羈押之。」及同法第一百零一條之
    二前段規定：「被告經法官訊問後，雖有第一百零一條第一項各款所定情形之一
    而無羈押之必要者，得逕命具保、責付或限制住居。」規定，羈押被告固應符合
    下列四項要件：(一)被告犯罪嫌疑重大。(二)有刑事訴訟法第一百零一條第一項所列
    三款情形之一。(三)非予羈押顯難進行追訴、審判或執行。(四)客觀上有羈押之必要
    。惟執行羈押後有無繼續之必要，仍許由法院斟酌訴訟進行程度及其他一切情事
    而為認定，此有最高法院四十六年度台抗字第六號判例意旨可資參照。
三、經查：本件係檢察官認抗告人即被告甲○○與林益彰、丁正祥共同走私制式槍彈
    ，係犯槍砲彈藥刀械管制條例第七條第一項、第十二條第一項之罪；另持有槍彈
    ，係犯同條例第七條第四項、第十二條第四項之罪，而前開條例第七條第一項法
    定刑為死刑、無期徒刑或七年以上有期徒刑；又同條例第七條第四項法定刑為五
    年以上有期徒刑，原審法院以抗告人甲○○因違反槍砲彈藥刀械管制條例案件，
    犯罪嫌疑重大，並有刑事訴訟法第一百零一條第一項第三款所定之情形，認有羈
    押必要，經於九十二年七月十八日將其羈押。嗣經訊問抗告人後，以上開情形仍
    然存在，認該抗告人有繼續羈押之必要，而於九十二年十月十七日第一次延長羈
    押二月；九十二年十二月十七日第二次延長羈押二月；並於九十三年二月十六日
    裁定自九十三年二月十七日起延長羈押二月在案，有原審法院九十二年度重訴字
    第一一號卷可按。
四、次按未經許可，製造、販賣或運輸火砲、肩射武器、機關槍、衝鋒槍、卡柄槍、
    自動步槍、普通步槍、馬槍、手槍、或各類砲彈、炸彈、爆裂物者，處死刑、無
    期徒刑或七年以上有期徒刑，併科新臺幣三千萬元以下罰金；未經許可，持有、
    寄藏或意圖販賣而陳列第一項所列槍砲、彈藥者，處五年以上有期徒刑，併科新
    臺幣一千萬元以下罰金，槍砲彈藥刀械管制條例第七條第一項、第四項分別定有
    明文，因而抗告人所涉嫌運輸及持有衝鋒槍，所犯最輕本刑為五年以上有期徒刑
    之罪，原審認抗告人犯罪嫌疑重大，非予羈押，顯難進行追訴或審判，且有繼續
    羈押之必要，因而准予延長羈押，揆諸上開羈押要件，自無不合。抗告人認其所
    為經判處有期徒刑四年六月，即為有期徒刑五年以下之罪，顯有誤會。況本件雖
    經原審判決，惟尚未確定，抗告人所犯重罪嫌疑並未排除，原沈法院以羈押原因
    尚未消滅，而駁回具保之聲請，本院經核原裁定認事用法並無不妥，且抗告人就
    原審上開延長裁定羈押之裁定，提起之抗告，業經本院九十三年度抗字第五一號
    裁定駁回在案，抗告人復提起本件抗告，亦難謂適法，從而，本件抗告為無理由
    ，應予駁回。
據上論斷：應依刑事訴訟法第四百十二條，裁定如主文。
中    華    民    國      九十三      年      三      月      二十六    日
                                  臺灣高等法院臺南分院刑事第四庭
                                      審判長法官  鄭    文    肅
                                            法官  高    明    發
                                            法官  王    浦    傑
右正本證明與原本無異。
不得再抗告。
                                      法院書記官  蔡    振    豐
中    華    民    國      九十三      年      三      月      三十      日
